【裁判字號】    98,上易,377
【裁判日期】    980401
【裁判案由】    竊盜
【裁判全文】
臺灣高等法院臺中分院刑事判決         98年度上易字第377號
上  訴  人
即  被  告  丙○○
                      號
                    （另案在臺灣臺中監獄執行中）
上列上訴人因竊盜案件，不服臺灣臺中地方法院98年度易字第
148號中華民國98年1月23日第一審判決（起訴案號：臺灣臺中地
方法院檢察署97年度偵字第28167號），提起上訴，本院判決如
下：
    主  文
上訴駁回。
    犯罪事實
一、丙○○前曾因違反毒品危害防制條例案件，經法院判處有期
    徒刑10月、6月，定應執行有期徒刑1年2月確定，入監執行
    ，嗣於民國95年10月31日執行完畢。詎仍不知悔改，意圖為
    自己不法之所有，於97年3月7日上午11時許，駕駛車牌號碼
    R5-3371號自小客車，至臺中縣烏日鄉○○路○段605巷62號
    之乙○○居所前，趁無人之際，以石塊破壞該處一樓側窗之
    玻璃後，自該處窗戶之安全設備踰越，侵入其住處內（侵入
    住居部分，未據告訴），找尋而欲搜刮財物，惟因乙○○未
    在屋內放置貴重物品而未遂。
二、案經臺中縣警察局烏日分局報請台灣台中地方法院檢察署檢
    察官偵查起訴。
    理  由
一、按被告以外之人於審判外之陳述，雖不符刑事訴訟法第159
    條之1、159條之2、159條之3、159條之4等規定，而經當事
    人於審判程序同意作為證據，法院審酌該言詞陳述或書面陳
    述作成時之情況，認為適當者，亦得為證據。當事人、代理
    人或辯護人於法院調查證據時，知有第159條第1項不得為證
    據之情形，而未於言詞辯論終結前聲明異議者，視為有前項
    之同意，刑事訴訟法第159條之5定有明文。本件被告於本院
    審理時，就下列證人乙○○於審判外之陳述部分，未就其證
    據能力聲明異議，本院審酌該言詞陳述作成時之情況，並查
    無其他不法之情狀，足認為得為本案之證據，依刑事訴訟法
    第159條之5之規定，有證據能力，合先說明。
二、上開犯罪事實，業據被告丙○○於檢察官偵訊及原審審理時
    供承不諱，核與證人即被害人乙○○於警詢中所證：伊所有
    上開住處之左側窗戶及鐵窗遭竊嫌破壞門窗侵入，因時間相
    隔太久，無法確認是否有遭竊財物等語相符，並有翻拍自監
    視錄影畫面之照片6張附卷可稽。被告於本院審理時雖辯稱
    ：伊係破壞被害人乙○○住處門窗後，到隔壁家行竊，該案
    竊盜罪亦經判刑確定，伊並無行竊被害人乙○○財物之意圖
    ，應僅構成毀損罪云云。然查：
  (一)被告於97年3月7日上午11時22分許，駕駛其不知情之母親蕭
    吳緞所有、車牌號碼R5－3371號自用小客車，先將車輛停放
    在臺中縣烏日鄉○○路○段605巷67號附近，再徒步至同巷
    48弄3號之吳麗秋住處，由住宅後方防火巷攀爬而上，以不
    詳方式破壞兼具防閑作用而屬安全設備之採光罩踰越進入後
    院，再持吳麗秋家中所有、客觀上具有危險性，對人之生命
    、身體構成威脅而可供兇器使用之鐵鎚（追加起訴意旨誤為
    扳手），破壞後鐵門喇叭鎖後侵入屋內（追加起訴意旨就侵
    入住宅之方法誤為「敲破左後側窗戶玻璃，再拿木棍撬開後
    門」、侵入住宅部分未據告訴），竊取美金1,000元、現金
    30,000元、小型保險箱1個、金飾約1兩、翡翠白金項鍊1條
    、紅寶石墜子1個、千禧年紀念幣1套（千禧年紀念幣業經領
    回，其餘未尋獲）。嗣於同日13時許，經吳麗秋之鄰居蕭奇
    函發覺有異，丙○○旋即駕車離開現場，並將竊得之金飾變
    賣，所得款項（金額不詳）花用殆盡。嗣因丙○○駕車抵達
    現場附近、徒步至行竊地點及駕車離開等畫面，均遭附近路
    口之監視錄影機攝得畫面而遭警查獲等情，業據原審法院以
    97年度易字第4618、4885號判刑確定，連同其他13件竊盜行
    為，定執行為有期徒刑為有期徒刑4年，有該判決附卷可考
    。依上開案件認定之事實，被告是否藉由破壞被害人乙○○
    上開住處之左側窗戶、鐵窗侵入被害人吳麗秋住處行竊，顯
    有疑義。
  (二)被告於警詢初供時，供稱：伊由住戶一樓敲破窗戶玻璃進入
    ，行竊所得因時間過久，已不記得，應該是３Ｃ電腦產品等
    語，完全未提及轉進至隔壁一事；被害人乙○○於警詢時陳
    稱：上開住處之左側窗戶及鐵窗遭竊嫌破壞門窗侵入，因時
    間相隔太久，無法確認是否有遭竊財物等語，參酌警方製作
    筆錄之時間距離案發時間已超過六個月之久及被告不斷行竊
    犯案之紀錄，被告既以行竊之犯意，侵入被害人住處，著手
    於犯罪之實行，不論係因時間相隔過久，致無法確認被告行
    竊既遂，或因無何珍貴之物而未得手，均不影響行竊罪之成
    立。
    被告所辯，應係卸責之詞，不足採信。本件事證明確，被告
    之犯行堪以認定。
三、核被告丙○○所為，係犯刑法第321條第2項、第1項第2款之
    加重竊盜未遂罪。被告曾因違反毒品危害防制條例案件，經
    法院判處有期徒刑10月、6月，定應執行有期徒刑1年2月確
    定，入監執行，嗣於95年10月31日執行完畢，有台灣高等法
    院被告全國前案紀錄表附卷可考，其於5年內故意再犯本件
    有期徒刑以上之罪，係屬累犯，依法加重其刑。又，被告已
    著手於犯罪行為之實行而不遂，為未遂犯，爰依刑法第廿六
    條前段規定減輕其刑。
四、原審因而適用刑事訴訟法第299條第1項前段，刑法第321條
    第2項、第1項第2款、第47條第1項、第25條第2項，並審酌
    被告之品行、犯罪之動機、目的、手段、所生之危害及犯罪
    後態度等一切情狀，量處有期徒刑8月，其認事用法核無違
    誤，量刑亦屬允當，上訴意旨猶執前詞提起上訴，其上訴為
    無理由，應予駁回。
五、據上論斷，應依刑事訴訟法第368條，判決如主文。
本案經檢察官甲○○到庭執行職務。
中    華    民    國    98    年    4    月    1     日
            刑事第四庭    審判長法  官  洪   耀   宗
                                法  官  許   文   碩
                                法  官  劉   登   俊
以上正本證明與原本無異。
不得上訴。
                                書記官  粘   銘   環
中    華    民    國    98    年    4     月    1     日


司法院資訊處製作；財團法人民間司法改革基金會備份。
